臺灣高等法院刑事裁定
110年度聲再字第645號
聲  請  人
即受判決人  李永亮





上列再審聲請人即受判決人因傷害案件，對於本院110年度上訴
字第239號，中華民國110年5月26日第二審確定判決（原審案號
：臺灣新北地方法院109年度訴字第948號；起訴案號：臺灣新北
地方檢察署109年度偵字第18758號）聲請再審，本院裁定如下：
    主  文
再審之聲請駁回。
    理  由
一、聲請再審意旨略以：聲請人即被告與證人林秋榮在陽台發生
    爭端，告訴人李清江欲幫林秋榮出氣，口出髒話指責被告找
    林秋榮麻煩，林秋榮擋住告訴人，告訴人仍一直往前壓，被
    告只好往大門退，而林秋榮以髒話辱罵並欲持器具攻擊被告
    ，被告才出拳打林秋榮，且因告訴人往前壓，造成被告與林
    秋榮、告訴人均同時跌落4樓與5樓之間平台，地上血跡是林
    秋榮的鼻血，並非告訴人的。依警訊筆錄之記載，告訴人稱
    看到林秋榮與被告爭執，林秋榮則證稱看到告訴人與被告起
    爭執，所謂案重初供，告訴人與林秋榮是否互為偽證？爰依
    刑事訴訟法第420條第1項第2款聲請再審，並聲請傳喚房東
    ，以證明被告並非1個會因亂丟菸蒂而挑剔別人之人，告訴
    人搬來後才發生亂丟菸蒂之事，可查證告訴人背部有刺青，
    告訴人才是流氓云云。
二、按有罪之判決確定後，因發現新事實或新證據，單獨或與先
    前之證據綜合判斷，足認受有罪判決之人應受無罪、免訴、
    免刑或輕於原判決所認罪名之判決者，為受判決人之利益，
    得聲請再審，刑事訴訟法第420條第1項第6款定有明文。此
    新事實及新證據之定義，其中新規性之要件，採取以該證據
    是否具有「未判斷資料性」而定，與證據之確實性（或稱顯
    著性），重在證據之證明力，應分別以觀。而再審聲請人所
    主張之新事實或新證據，單獨或與先前之證據綜合判斷，倘
    無法產生合理懷疑，不足以動搖原確定判決所認定之事實者
    ，自未具備上開要件，即無准予再審之餘地（最高法院110
    年度台抗字第250號裁定意旨參照）。次按原判決所憑之證
    物、證言、鑑定或通譯已證明其為偽造或虛偽者，以經判決
    確定，或其刑事訴訟不能開始或續行非因證據不足者為限，
    得聲請再審，刑事訴訟法第420條第1項第1、2款，同條第2
    項分別定有明文，故以原確定判決所憑之證物為偽造、變造
    或所憑之證言為虛偽為原因，提起再審之聲請，如未提出證
    物經判決確定為偽造、變造或證人經判決確定為偽證，或其
    刑事訴訟之不能開始、續行，非因證據不足之證明者，即應
    以裁定駁回其再審之聲請（最高法院80年台抗字第650號裁
    定意旨參照）。　　　
三、經查
　㈠原確定判決依被告之供述、證人林秋榮、告訴人李清江於偵
    查及原審審理中之證述、案發現場照片、告訴人之衛生福利
    部雙和醫院診斷證明書等證據，認定被告、告訴人、林秋榮
    均為同處所分租雅房之承租住戶，為鄰居關係，於民國109
    年3月11日下午2時許，被告藉口菸頭丟棄問題找林秋榮麻煩
    ，並徒手毆打林秋榮之臉部造成林秋榮流血（未據提出告訴
    ），告訴人見狀上前欲阻擋被告，被告竟基於傷害之犯意，
    先徒手拉扯告訴人手腕，將告訴人拉至5樓樓梯口，再以拳
    頭毆打告訴人臉部，造成告訴人陷入昏迷並往後跌落樓梯間
    ，跌趴在4樓地板上，經他人報警並送往雙和醫院急救，方
    能恢復意識，經診斷受有左肩近端肱骨骨折、右眼周挫傷等
    傷害之事實。被告所為，係犯刑法第277條第1項之傷害罪，
    並於理由中逐一論述、指駁，詳為說明所憑之依據與得心證
    之理由，此經本院依職權調取本院110年度上訴字第239號案
    全部卷宗核閱無訛。原確定判決採證，與經驗法則、論理法
    則並無何違背，其認事用法妥適，亦無判決理由欠備之違法
    情形。
　㈡聲請意旨雖稱因林秋榮言語辱罵被告且欲動手攻擊，被告才
    出拳打林秋榮，且係因告訴人往前壓迫才導致3人摔落樓梯
    ，地上血跡並非告訴人的云云，並於本院訊問時請求傳喚房
    東，調查告訴人背部之刺青，證明被告並非習於挑剔之人，
    告訴人才是流氓等節。惟告訴人欲阻擋被告繼續攻擊林秋榮
    時，遭被告拉到樓梯口，且被告確有出拳攻擊告訴人之臉部
    ，致告訴人往後跌落樓梯間並因此陷入昏迷等情，業據告訴
    人、證人林秋榮於偵查及原審審理中證述明確，足認被告確
    有傷害告訴人之犯行，此經原確定判決認定並說明理由在卷
    ，被告請求傳喚房東以及調查告訴人是否有刺青，縱能證明
    被告平日素行如何以及告訴人是否確有流氓行徑，然此等事
    實均無礙於被告確有傷害犯行之認定，無論經單獨或與先前
    之證據綜合判斷，尚不足以動搖原有罪確定判決所認定之事
    實。
　㈢聲請意旨復指告訴人與證人林秋榮之證述互為偽證云云，惟
    未提出可證明告訴人、證人林秋榮之證言業經判決確定為偽
    證，或其刑事訴訟之不能開始、續行，非因證據不足之證明
    ，被告於本院訊問時，亦證稱告訴人、林秋榮均無因偽證而
    遭判決確定之情形，揆諸前開說明，被告片面主張告訴人、
    林秋榮所為證述為虛偽，自未合於刑事訴訟法第420條第1項
    第2款、第2項規定之聲請再審事由。
四、綜上，原確定判決已於理由中詳述依卷附證據資料，足資證
    明被告之犯行，並據為論罪之依據。聲請意旨所舉，均難認
    符合刑事訴訟法第420條第1項第2款、第6款之再審事由，被
    告聲請本件再審，為無理由，應予以駁回。
據上論斷，依刑事訴訟法第434條第1項，裁定如主文。
中　　華　　民　　國　　111 　年　　5 　　月　　4 　　日
                  刑事第九庭    審判長法　官  潘翠雪
                                      法　官  陳信旗
                                      法　官  俞秀美
以上正本證明與原本無異。
如不服本裁定，應於收受送達後十日內向本院提出抗告狀。
                                      書記官  謝崴瀚 
中　　華　　民　　國　　111 　年　　5 　　月　　4 　　日